# 《事业单位会计制度》规定事业单位年度报告应经CPA审计！

提问人：寂寞海鸥 时间：2012-02-29 14:06:58
这次的《事业单位会计制度》征求意见稿第一部分出现了这样的话语：“事业单位年度财务报告应当按照有关规定经过注册会计师审计”。请教一下，（ 1 ）印象中，现在的事业单位年报没说要CPA审的吧？国家审计会审到事业单位么？也不是每个事业单位的年度报告都审计的吧？（ 2 ）如果这个制度出台，是不是CPA的业务范围大增了呢？那么这个的审计风险与企业的应该有所不同了吧？而且这个注册会计师，是不是国外所或者合资所的随便什么CPA也可以审呢？

回答人：chenyiwei
“事业单位年度财务报告应当按照有关规定经过注册会计师审计”。 这个“按照有关规定”的意思就是：本制度不直接规范哪些事业单位的报表必须经过注册会计师审计，对于是否需经过审计、哪些单位的报表需经过CPA审计的问题，由现有的其他规定确定。所以这一条本身并没有扩展CPA的执业范围。还需要看其他相关的规定。 这与公司法规定的除了一人有限公司以外其他公司的报表必须“依法经审计”是一个道理。